【裁判字號】    98,簡上,722
【裁判日期】    981217
【裁判案由】    詐欺
【裁判全文】
臺灣桃園地方法院刑事判決             98年度簡上字第722號
上  訴  人
即  被  告  辛○○
上列上訴人即被告因詐欺案件，不服本院98年度壢簡字第1808號
，中華民國98年6 月16日第一審簡易判決（聲請簡易判決處刑案
號：臺灣桃園地方法院檢察署98年度偵字第11555 號），提起上
訴，及移送併辦（臺灣新竹地方法院檢察署98年度偵字第5837號
、臺灣臺北地方法院檢察署98年度偵字第13746 、14687 號、臺
灣屏東地方法院檢察署98年度偵字第3958號、臺灣嘉義地方法院
檢察署98年度偵字第6492號、臺灣板橋地方法院檢察署98年度偵
字第15751 號），本院管轄第二審之合議庭判決如下：
    主  文
原判決撤銷。
辛○○幫助意圖為自己不法之所有，以詐術使人將本人之物交付
，處有期徒刑陸月，如易科罰金，以新臺幣壹仟元折算壹日。
    事  實
一、辛○○雖可預見將自己之金融帳戶提供他人使用，可能幫助
    他人從事財產犯罪，仍基於縱有人以其金融帳戶實施詐欺犯
    罪，亦不違背其本意之幫助故意，於民國97年12月25日至98
    年1 月5 日間某時，在臺灣地區某不詳地點，將其所有於92
    年1 月9 日在台新國際商業銀行東基隆分行（下稱台新銀行
    ）所開立帳號00000000000000號帳戶、及於93年12月30日在
    合作金庫商業銀行平鎮分行（下稱合作金庫銀行）所開立帳
    號0000000000000 號帳戶之存摺、金融卡、密碼，提供給真
    實姓名、年籍均不詳之成年詐欺集團成員使用，幫助該犯罪
    集團詐欺取財。該犯罪集團成員乃基於意圖為自己不法所有
    之犯意，先後如附表所示方式向乙○○、己○○、庚○○、
    戊○○、癸○○、甲○○、丁○○、丙○、壬○○，誆稱不
    實之事由而施用詐術，致使其等均不疑有他而陷於錯誤，乃
    分別依電話指示匯款至辛○○所有如附表所示帳戶，上開詐
    欺取財行為之詳細時間、地點、方式及匯款情形均詳如附表
    所示。嗣因乙○○、己○○、庚○○、戊○○、癸○○、甲○○、丁○○、丙○、壬○○發覺有異，始知受騙，乃報警
    處理，經警循線查知上情。
二、案經桃園縣政府警察局八德分局報請臺灣桃園地方法院檢察
    署檢察官偵查後聲請簡易判決處刑，暨新竹縣政府警察局竹
    東分局報請臺灣新竹地方法院檢察署檢察官偵查、臺北市政
    府警察局大安分局報請臺灣臺北地方法院檢察署檢察官偵查
    、臺北縣政府警察局三重分局報請臺灣板橋地方法院檢察署
    檢察官呈請臺灣高等法院檢察署檢察長令轉臺灣屏東地方法
    院檢察署檢察官偵查、法務部調查局高雄市調查處報請臺灣
    高雄地方法院檢察署檢察官呈請臺灣高等法院檢察署檢察長
    令轉臺灣嘉義地方法院檢察署檢察官偵查、及臺北縣政府警
    察局海山分局報請臺灣板橋地方法院檢察署檢察官偵查後移
    送併辦。
    理  由
甲、證據能力部分：
一、證人即被害人乙○○、己○○、庚○○、戊○○、癸○○、
    甲○○、丁○○、丙○、壬○○、證人范郁芯、彭振芬、張
    耕聞、陳鵬弘等人於警詢中之證述、證人即被害人壬○○於
    檢察事務官詢問時之證述，雖屬傳聞證據，惟本院審理時提
    示上開證人之筆錄徵詢被告之意見，被告均陳明沒有意見，
    且未於言詞辯論終結前聲明異議，本院審酌上開筆錄作成時
    ，較無人情施壓或干擾，亦無不當取供之情形，認為以之作
    為本案之證據亦屬適當，是上開審判外之證述，依刑事訴訟
    法第159 條之5 第2 項規定，有證據能力。
二、證人戊○○於檢察官偵查中經具結後所為之陳述，查無顯不
    可信之情況，且被告亦未指出並證明上開證人之證言有何顯
    不可信之情況，依刑事訴訟法第159 條之1 第2 項規定，證
    人戊○○於檢察官訊問時經具結後所為之證述，自得為證據
    。
乙、認定事實之理由及依據：
一、訊據上訴人即被告辛○○矢口否認有何上揭犯行，辯稱：伊
    因在馬祖地區服軍職，恐上開帳戶存摺及金融卡放在部隊遭
    竊，故於97年12月25日至98年1 月5 日返台休假期間，均與
    伊軍人身分證放置於隨身攜帶背包內，於返回部隊才發現上
    開帳戶存摺、金融卡及軍人身分證不見，伊未將存摺及金融
    卡提供他人使用云云。經查：
（一）上開台新銀行帳號00000000000000號帳戶及合作金庫銀行
      帳號0000000000000 號帳戶確均係被告所開立，業據被告
      供承不諱，復有台新銀行檢送該帳戶客戶資料建檔/ 變更
      登錄、被告國民身分證、印鑑卡、資金往來明細表，及合
      作金庫銀行檢送該帳戶新開戶建檔登錄單、被告國民身分
      證、印鑑卡、資金往來明細表等在卷可稽（見臺南縣警察
      局永康分局刑案偵查卷宗第33至52頁、法務部調查局高雄
      市調查處刑事案件移送書卷宗第37至39頁）。另證人即被
      害人乙○○、己○○、庚○○、戊○○、癸○○、甲○○
      、丁○○、丙○、壬○○等人如何遭詐騙集團成員以上揭
      方式詐騙，遂依指示將上述款項匯款至被告所有如附表所
      示帳戶等情，亦據證人即被害人乙○○、己○○、庚○○
      、癸○○、甲○○、丁○○、丙○於警詢中、證人即被害
      人壬○○於警詢及檢察事務官詢問時、證人即被害人戊○○於警詢及檢察官偵查時證述綦詳，並有如附表所示之證
      據欄所示證據在卷可佐。
（二）被告辛○○固以前詞置辯，惟查：
    1.按金融機構帳戶之存摺、金融卡係存戶持有該帳戶內款項
      之證明，金融卡更有自提款機即時提取該帳戶內之款項、
      轉帳，甚至變更密碼、臨時借支現金等功能，由重要性、
      方便性而言，若非隨身攜帶，亦必妥為保存，不使之輕易
      外流，若不慎遺失或被盜，金融機構均有提供即時掛失、
      止付等服務，以避免存款戶之款項被盜領或帳戶遭不法利
      用，為維護自身權益，殊無不儘速辦理掛失止付之理，且
      辦理該等手續，實屬輕而易舉，並無何特別困難或不便之
      處，從而拾獲或盜得他人帳戶資料之人，因未經失主同意
      使用該帳戶，恐其不法取得之帳戶隨時有被失主掛失止付
      之可能，致因已掛失止付而無法使用該帳戶或轉入該帳戶
      之款項因而無法提領，豈不是白忙一場，因此若未經原帳
      戶所有人同意使用，自不敢冒此風險，貿然使用他人帳戶
      做為轉帳帳戶，可見本件詐欺集團所使用之被告帳戶，應
      係由被告交付存摺、金融卡及密碼，並同意使用，且承諾
      不立即申請掛失止付，本件詐欺集團成員始敢肆無忌憚持
      之做為詐欺之轉帳帳戶，情極明灼。
    2.每一金融卡都設置有專用密碼，除非設定之人告知，否則
      他人不易得知。依卷附上開帳戶之交易明細，均有以金融
      卡提領現金之記錄，足見確有他人知悉被告所設定之密碼
      。又各個銀行帳戶之金融卡有其特定之密碼，必知悉該特
      定之密碼始得以金融卡自該帳戶內提領款項，是為避免該
      帳戶之款項遭人盜領，銀行恆告知帳戶所有人應將金融卡
      與密碼分別置放，且不要使用自己生日、身分證字號為密
      碼，更不要輕易將該密碼外洩，苟確如被告所辯上揭帳戶
      之存摺、金融卡等係連同其軍人身分證遭竊，其金融卡密
      碼可能係遭詐騙集團破解云云，則被告更應於發現金融卡
      遺失之際迅速向銀行以電話辦理掛失或報警處理，以免帳
      戶淪為詐騙集團行騙之工具，且辦理掛失手續簡便已如上
      所述，被告竟未先撥打金融機構服務專線以電話辦理掛失
      止付手續，辯稱因馬祖並無台新銀行及合作金庫銀行分行
      所以尚未辦理掛失云云，顯非可採。
    3.存摺、金融卡等物為個人理財工具使用之物，依日常生活
      經驗，可判斷係屬相當重要之物品，且一般人均謹慎保管
      ，雖被告稱因擔心帳戶存摺及金融卡等個人財物放置於部
      隊有遭竊之虞，故隨身攜帶上開2 帳戶金融卡及存摺外出
      云云，惟被告上開台新銀行及合作金庫銀行帳戶存款餘額
      均未及百元，衡情當無隨身攜帶上開無法提領現金之金融
      卡及存摺之理，況依被告自承於發現帳戶遺失後並未迅速
      向銀行掛失或報警處理之輕率態度觀之，被告顯無欲因妥
      善保管而將上開帳戶隨身攜帶保管之意。再者，被告於檢
      察官偵查時自承除上開台新銀行及合作金庫銀行帳戶外，
      尚有郵局帳戶，且郵局帳戶仍使用中等情，顯見被告竟隨
      身攜帶上開已未使用帳戶之金融卡及存摺，但其仍使用中
      之郵局帳戶金融卡及存摺反而未攜帶，洵不合常情，益見
      被告將本件台新銀行、合作金庫銀行之存摺及金融卡攜帶
      返台，顯有不法之意圖。
    4.被告雖提出其使用手機之電話通聯紀錄，辯稱：上開通聯
      紀錄能證明其並未與詐欺集團聯繫，然上開通聯紀錄僅能
      得知與被告通話之號碼及通話時間等資料，被告有無與詐
      欺集團成員聯繫？其通話內容為何？被告究有無將其上開
      帳戶交付與對方？均無從由上開資料得知，自難執為被告
      有利之認定。
    5.又被告另提出於98年3 月27日其主張因遺失軍人身分證辦
      理申請補發事宜之簽呈，惟上開文件充其量僅能證明其自
      行主張軍人身分證曾遺失，至於上開2 帳戶之存摺及金融
      卡實際上是否有遺失，尚無從由該文件證明，故被告事後
      縱曾向其服務之部隊表示因遺失軍人身分證須辦理申請補
      發，自不足為有利被告之認定。
    6.綜上，被告辯稱上開帳戶之存摺、金融卡係遺失，並非伊
      主動交付他人云云，要屬臨訟畏罪圖卸之詞，自不足採。
（三）再按金融存款帳戶，事關存戶個人財產權益之保障，與存
      戶之金融卡及密碼結合，其專屬性、私密性更形提高，除
      非本人或與本人具密切之關係者，難認有何理由可自由流
      通使用該存摺、金融卡及密碼，一般人亦均有應妥為保管
      存摺、金融卡及密碼，以防止被他人冒用之認識，縱有特
      殊情況偶有將存摺、金融卡及密碼交付他人之需，亦必深
      入瞭解其用途後再行提供以使用，恆係吾人日常生活經驗
      與事理；且金融帳戶為個人理財之工具，申請開設金融帳
      戶並無任何特殊之限制，一般民眾皆可以存入最低開戶金
      額之方式申請開戶，一個人可以在不同之金融機構申請多
      數之存款帳戶使用，並無何困難，此乃眾所週知之事實。
      且依一般人之社會生活經驗，若見有非親非故之人不以自
      己名義申請開戶，反而以出價蒐購或借用之方式向他人蒐
      集金融機構帳戶供己使用，衡情當能預見蒐集金融帳戶者
      ，係將所蒐集之帳戶用於從事財產犯罪之轉帳工具。況觀
      諸現今社會上，詐騙者以蒐集之人頭帳戶，作為詐欺之轉
      帳帳戶，業經報章媒體時有批露，因此交付帳戶予非親非
      故之人，受讓人將持以從事財產犯罪，已屬一般智識經驗
      之人所能知悉或預見，被告竟仍任意將本件存摺、金融卡
      及密碼等帳戶資料交付予身分上不具密切關係之人，對於
      該持用其帳戶資料之人果真用以作為詐欺取財之轉帳工具
      ，顯然亦不違背被告之本意，本件雖查無積極證據證明被
      告與該蒐集其帳戶之人有何共同實施詐欺犯行之手段施用
      或犯意聯絡，惟被告對於金融帳戶交付他人使用，可能遭
      持以從事詐欺取財犯罪之用，有所預見，且果真被利用作
      為詐欺取財之轉帳帳戶，又不違背被告之本意，足認被告
      有以提供帳戶予他人，幫助他人犯詐欺取財罪之不確定故
      意，灼然明甚。
（四）本件事證明確，被告犯行洵堪認定。
二、核被告辛○○所為，係幫助犯刑法第339 條第1 項詐欺取財
    罪。又被告一次提供上開2 帳戶存摺、金融卡及密碼之幫助
    行為，而同時觸犯前揭9 個幫助詐欺取財罪，為想像競合犯
    ，應依刑法第55條之規定，從一重處斷。檢察官雖僅就被害
    人丁○○遭詐騙之部分聲請簡易判決處刑，惟被害人乙○○
    、己○○、庚○○、戊○○、癸○○、甲○○、丙○、壬○○遭詐騙之部分，與前揭檢察官聲請簡易判決處刑部分，具
    有想像競合犯之裁判上一罪關係，為聲請簡易判決處刑效力
    所及，基於審判不可分原則，本院自應併予審究。又被害人
    丙○、壬○○遭詐騙之部分，雖分別經臺灣基隆地方法院檢
    察署檢察官以98年度偵字第2220號、臺灣臺南地方法院檢察
    署檢察官以98年度偵字第5078號為不起訴處分，然按檢察官
    就犯罪事實一部起訴者，其效力及於全部，刑事訴訟法第
    267 條定有明文，而為裁判上一罪，基於公訴不可分，審判
    不可分之原則，檢察官就一部起訴者，受理法院對於未經起
    訴之他部分自屬有權審判，縱經檢察官將此具有不可分性之
    整個犯罪，割裂為二，僅一部起訴而他部予以不起訴之處分
    ，其處分亦應認為無效（最高法院70年度台上字第6414號判
    決意旨參照），查被害人丙○、壬○○遭詐騙部分，與檢察
    官聲請簡易判決處刑部分（即被害人丁○○遭詐騙部分）為
    想像競合之裁判上一罪關係，本院對於被害人丙○、壬○○
    遭詐騙部分亦屬有權審判，縱經檢察官將此部分（即被害人
    丙○、壬○○遭詐騙部分）予以不起訴之處分，其處分亦應
    認為無效。另被害人乙○○於接聽詐騙集團成員之行騙電話
    後，因而陷於錯誤，已依對方指示利用第一銀行網路ATM 網
    路理財機轉帳至被告辛○○所有之合作金庫銀行帳戶內，是
    此部分被告所犯乃屬幫助詐欺取財既遂，檢察官移送併辦意
    旨認被告此部分係犯刑法第30條第1 項前段、第339 條第3
    項、第1 項幫助詐欺取財未遂罪云云，尚有未洽，一併敘明
    。被告以幫助他人犯罪之意思而參與犯罪構成要件以外之行
    為，為詐欺取財罪之幫助犯，爰依刑法第30條第2 項之規定
    ，減輕其刑。
三、原審據以論罪科刑，固非無見，惟查：本件另有被害人乙○○、己○○、庚○○、戊○○、癸○○、甲○○、丙○、壬○○陷於錯誤而交付財物，原審未及審酌，尚有未洽。被告
    上訴意旨仍執陳詞否認犯罪，固無可取，然原審判決既有前
    揭可議之處，即屬無可維持，自應由本院予以撤銷改判。爰
    審酌被告提供上開帳戶供詐騙集團使用，助長訛詐風氣，且
    使執法人員難以追查該詐騙集團之真實身分，所生危害非輕
    ，且犯後猶飾詞圖卸，顯無悔悟之意等一切情狀，量處如主
    文第2 項所示之刑，並諭知易科罰金之折算標準，以示懲戒
    。至被告提供給犯罪集團成員所使用之上開帳戶存摺、金融
    卡等物，因未扣案，復乏確據證明尚屬存在，爰不另為沒收
    之諭知，併予敘明。
據上論斷，應依刑事訴訟法第455 條之1 第1 項、第3 項、第36
9 條第1 項前段、第364 條、第299 條第1 項前段，刑法第30條
第1 項前段、第2 項、第339 條第1 項、第55條、第41條第1 項
前段，刑法施行法第1 條之1 第1 項、第2 項前段，判決如主文
。
本案經檢察官梁光宗到庭執行職務。
中    華    民    國    98    年    12    月    17    日
                  刑事第一庭審判長法  官  曾家貽
                                  法  官  蔡羽玄
                                  法  官  鄭吉雄
以上正本證明與原本無異。
不得上訴。
                                  書記官  劉宗源
中    華    民    國    98    年    12    月    17    日
附表：
  ┌──┬────┬───┬─────┬───────────────┬──────────┬──────────────┐
  │編號│時間    │被害人│匯款金額  │詐騙方法                      │供犯罪所用金融帳戶  │       證          據       │
  │    │        │      │（新臺幣）│                              │                    │                            │
  ├──┼────┼───┼─────┼───────────────┼──────────┼──────────────┤
  │1   │98年1 月│乙○○│5,200元   │被害人在雅虎奇摩拍賣網站下標購│戶名：辛○○、分行：│1. 證人乙○○於警詢中之證述 │
  │    │6 日    │      │          │買PSP-2007型遊戲機得標後，因得│合作金庫銀行平鎮分行│   。（臺灣新竹地方法院檢察 │
  │    │        │      │          │標頁面所刊登之交易訊息中有一位│、帳號：000000000000│   署98年度偵字第5837號偵查 │
  │    │        │      │          │自稱楊小姐的賣方提供指定帳戶要│7                   │   卷P5-6）                 │
  │    │        │      │          │求被害人先行匯款，使被害人陷於│                    │                            │
  │    │        │      │          │錯誤，便依指示於98年1 月7 日上│                    │2. 新竹縣政府警察局竹東分局 │
  │    │        │      │          │午11時38分許，利用第一銀行ATM │                    │   竹東派出所受理各類案件紀 │
  │    │        │      │          │網路理財機轉帳至指定之帳戶內。│                    │   錄表、受理詐騙帳戶通報警 │
  │    │        │      │          │                              │                    │   簡便格式表。（同上卷P7、 │
  │    │        │      │          │                              │                    │   17）                     │
  │    │        │      │          │                              │                    │                            │
  │    │        │      │          │                              │                    │3. 內政部警政署反詐騙案件紀 │
  │    │        │      │          │                              │                    │   錄表（同上卷P15-16）     │
  │    │        │      │          │                              │                    │                            │
  │    │        │      │          │                              │                    │4. 第一銀行ATM 網路理財機轉 │
  │    │        │      │          │                              │                    │   帳成功通知（同上卷P18）  │
  │    │        │      │          │                              │                    │                            │
  │    │        │      │          │                              │                    │5. 雅虎奇摩拍賣網站網頁列印 │
  │    │        │      │          │                              │                    │   資料（同上卷P19-30）     │
  ├──┼────┼───┼─────┼───────────────┼──────────┼──────────────┤
  │ 2  │98年1 月│己○○│6,000元   │被害人在臺北市○○區○○路3 段│戶名：辛○○、分行：│1.證人己○○於警詢中之證述。│
  │    │7 日下午│      │          │7 號7 樓家中，於雅虎拍賣網站向│台新國際商業銀行東基│ （臺灣臺北地方法院檢察署98 │
  │    │1 時40分│      │          │帳號christine.fan 之賣家下標購│隆分行、帳號：812-00│ 年度偵字第14687 號偵查卷   │
  │    │許      │      │          │買YAMAHA電子琴後，遂以電子信箱│00000000000000      │ P15-18 ）                  │
  │    │        │      │          │與賣家之電子信箱聯繫，賣家遂將│                    │                            │
  │    │        │      │          │指定之帳戶以門號0000-000000 用│                    │2.己○○國泰世華銀行帳號049-│
  │    │        │      │          │發送簡訊之方式傳至被害人門號09│                    │  00-000000-0 存摺封面影本、│
  │    │        │      │          │00000000要求被害人匯款，使被害│                    │  臺北富邦銀行ATM 客戶交易明│
  │    │        │      │          │人陷於錯誤，便依指示於同日下午│                    │  細表。（同上卷P19）       │
  │    │        │      │          │1 時59分許，利用ATM 轉帳至指定│                    │                            │
  │    │        │      │          │之帳戶。                      │                    │3.YAHOO ！奇摩拍賣商品頁面及│
  │    │        │      │          │                              │                    │  電子信箱得標通知信（同上卷│
  │    │        │      │          │                              │                    │  P29-31）                  │
  │    │        │      │          │                              │                    │                            │
  │    │        │      │          │                              │                    │4.證人范郁芯於警詢中之陳述。│
  │    │        │      │          │                              │                    │  （同上卷P10-14）          │
  │    │        │      │          │                              │                    │                            │
  │    │        │      │          │                              │                    │5. 帳號christine.fan申請人基│
  │    │        │      │          │                              │                    │   本資料（同上卷P32）      │
  │    │        │      │          │                              │                    │                            │
  │    │        │      │          │                              │                    │6. 0000000000與0000000000之 │
  │    │        │      │          │                              │                    │   通話紀錄及門號0000000000 │
  │    │        │      │          │                              │                    │   申請人（廖德明）個人資料 │
  │    │        │      │          │                              │                    │  （同上卷P34、35）         │
  ├──┼────┼───┼─────┼───────────────┼──────────┼──────────────┤
  │ 3  │98年1 月│庚○○│7,490元   │被害人於雅虎奇摩網站向帳號pcf8│戶名：辛○○、分行：│1.證人庚○○於警詢中之證述。│
  │    │7 日下午│      │          │88123 之賣家下標購買除濕機一臺│台新國際商業銀行東基│ （臺灣臺北地方法院檢察署98 │
  │    │1 時50分│      │          │，得標後因得標頁面所刊登之交易│隆分行、帳號：812-00│ 年度偵字第13746 號偵查卷卷 │
  │    │許      │      │          │訊息中有提供指定帳戶並要求被害│00000000000000      │ P5-7 ）                    │
  │    │        │      │          │人先行匯款，使被害人陷於錯誤，│                    │                            │
  │    │        │      │          │遂依指示於同日下午2 時3 分許，│                    │2.庚○○中華郵政帳號000-0000│
  │    │        │      │          │利用ATM轉帳至指定之帳戶。     │                    │  000-0000000存摺封面影本、 │
  │    │        │      │          │                              │                    │  郵政自動櫃員機交易明細表（│
  │    │        │      │          │                              │                    │  同上卷P22）               │
  │    │        │      │          │                              │                    │                            │
  │    │        │      │          │                              │                    │3.臺北市政府警察局大安分局新│
  │    │        │      │          │                              │                    │  生南路派出所受理詐騙帳戶通│
  │    │        │      │          │                              │                    │  報警示簡便格式表、受理各類│
  │    │        │      │          │                              │                    │  案件紀錄表、受理刑事案件報│
  │    │        │      │          │                              │                    │  案三聯單（同上卷P20 、25- │
  │    │        │      │          │                              │                    │  26）                      │
  │    │        │      │          │                              │                    │                            │
  │    │        │      │          │                              │                    │4.內政部警政署反詐騙諮詢專線│
  │    │        │      │          │                              │                    │  紀錄表。（同上卷P21）     │
  │    │        │      │          │                              │                    │                            │
  │    │        │      │          │                              │                    │5.證人彭振芬於警詢中之陳述（│
  │    │        │      │          │                              │                    │  同上卷P8-9）              │
  │    │        │      │          │                              │                    │                            │
  │    │        │      │          │                              │                    │6. IP：60.250.95.120 之通聯 │
  │    │        │      │          │                              │                    │   調閱查詢單及蘇宏煒之陳述 │
  │    │        │      │          │                              │                    │   狀（同上卷P74、80）      │
  ├──┼────┼───┼─────┼───────────────┼──────────┼──────────────┤
  │ 4  │98年1 月│戊○○│6,120元   │被害人於雅虎奇摩拍賣網站下標購│戶名：辛○○、分行：│1.證人戊○○於警詢及偵訊時之│
  │    │初某日至│      │          │買嬰兒奶粉得標後，對方以門號09│台新國際商業銀行東基│  證述（臺灣板橋地方法院檢察│
  │    │同年月7 │      │          │00000000號撥打被害人0000000000│隆分行、帳號：812-00│  署98年度偵字第10621 號偵查│
  │    │日下午4 │      │          │號，要求被害人需匯款至指定之帳│00000000000000      │  卷P3-4、53-54 ）          │
  │    │時25分許│      │          │戶，使被害人陷於錯誤，遂依指示│                    │                            │
  │    │前某時  │      │          │於98年1 月7 日下午4 時25分許，│                    │2.臺灣中小企業銀行客戶交易明│
  │    │        │      │          │利用ATM 轉帳至指定之帳戶。    │                    │  細表（同上卷P15）         │
  │    │        │      │          │                              │                    │                            │
  │    │        │      │          │                              │                    │3.臺北縣政府警察局三重分局永│
  │    │        │      │          │                              │                    │  福派出所受理詐騙帳戶通報警│
  │    │        │      │          │                              │                    │  示簡便格式表、金融機構聯防│
  │    │        │      │          │                              │                    │  機制通報單、受理刑事案件報│
  │    │        │      │          │                              │                    │  案三聯單（同上卷P16 、17、│
  │    │        │      │          │                              │                    │  19）                      │
  │    │        │      │          │                              │                    │                            │
  │    │        │      │          │                              │                    │4.內政部警政署反詐騙案件紀錄│
  │    │        │      │          │                              │                    │  表（同上卷P18）           │
  │    │        │      │          │                              │                    │                            │
  │    │        │      │          │                              │                    │5.門號0000000000申請人（黃哲│
  │    │        │      │          │                              │                    │  偉）基本資料查詢（同上卷  │
  │    │        │      │          │                              │                    │  P24）                     │
  ├──┼────┼───┼─────┼───────────────┼──────────┼──────────────┤
  │ 5  │98年1 月│癸○○│5,500元   │被害人見雅虎奇摩拍賣網站上有賣│戶名：辛○○、分行：│1. 證人癸○○於警詢中之證述 │
  │    │7 日    │      │          │家以帳號「yubee00 」刊登拍賣PS│合作金庫銀行平鎮分行│   （法務部調查局高雄市調處 │
  │    │        │      │          │P 遊戲主機，因欲購買遂與對方所│、帳號：000000000000│   卷P15-16背面）           │
  │    │        │      │          │提供之「daniel00000000＠yahoo.│7                   │                            │
  │    │        │      │          │com.tw 」信箱聯繫，對方佯稱需 │                    │2. 郵政跨行匯款申請書（同上 │
  │    │        │      │          │先匯錢至指定之帳戶內，使被害人│                    │   卷P18背）                │
  │    │        │      │          │陷於錯誤，遂依指示於98年1 月7 │                    │                            │
  │    │        │      │          │日在嘉義縣水上郵局以臨櫃匯款方│                    │3. 帳號「yubee00」拍賣網頁（│
  │    │        │      │          │式匯入至該指定之帳戶內，嗣被害│                    │   同上卷P19）              │
  │    │        │      │          │人於數日後未收到貨品使知受騙。│                    │                            │
  │    │        │      │          │                              │                    │4. 證人張耕聞於警詢中之陳述 │
  │    │        │      │          │                              │                    │  （同上卷P24背面-26）      │
  │    │        │      │          │                              │                    │                            │
  │    │        │      │          │                              │                    │5. 信箱「daniel00000000＠yah│
  │    │        │      │          │                              │                    │   oo.com.tw 」之申請人（張 │
  │    │        │      │          │                              │                    │  耕聞）個人資料（同上卷P26 │
  │    │        │      │          │                              │                    │  背面）                    │
  │    │        │      │          │                              │                    │                            │
  │    │        │      │          │                              │                    │6. 證人陳鵬弘於警詢中之陳述 │
  │    │        │      │          │                              │                    │   （同上卷P27 背面-28背面）│
  │    │        │      │          │                              │                    │                            │
  │    │        │      │          │                              │                    │7. 帳號「yubee00 」之申請人 │
  │    │        │      │          │                              │                    │   （陳鵬弘）個人資料及陳鵬 │
  │    │        │      │          │                              │                    │   弘之0000000000通聯調閱查 │
  │    │        │      │          │                              │                    │   詢單（同上卷P29-29背面、 │
  │    │        │      │          │                              │                    │   P41背面 ）               │
  ├──┼────┼───┼─────┼───────────────┼──────────┼──────────────┤
  │ 6  │98年1 月│甲○○│3,030元   │被害人於雅虎拍賣網站向帳號「ga│戶名：辛○○、分行：│1.證人甲○○於警詢中之證述。│
  │    │8 日上午│      │          │mpochao 」下標購買王品牛排禮券│台新國際商業銀行東基│  （臺灣板橋地方法院檢察署檢│
  │    │8 時30分│      │          │得標後，依該得標通知信所刊登交│隆分行、帳號：812-00│  察官98偵15751 號卷P10-11）│
  │    │許      │      │          │易訊息中所示之聯絡電話0000-000│00000000000000      │                            │
  │    │        │      │          │302 ，撥打該門號與自稱為「張先│                    │2.遠東國際商業銀行ATM 客戶交│
  │    │        │      │          │生」之男子聯繫，該自稱「張先生│                    │  易明細表（同上卷P14 ）    │
  │    │        │      │          │」之男子遂提供指定之帳戶要被害│                    │                            │
  │    │        │      │          │人先行匯款，使被害人陷於錯誤，│                    │3.甲○○之遠東國際商業銀行帳│
  │    │        │      │          │被害人便依指示於98年1 月8 日上│                    │  號000-00000000000存摺封面 │
  │    │        │      │          │午9 時6 分許，利用ATM 轉帳至該│                    │  影本（同上卷P15）         │
  │    │        │      │          │指定之帳戶。                  │                    │                            │
  │    │        │      │          │                              │                    │4.臺北縣政府警察局海山分局海│
  │    │        │      │          │                              │                    │  山派出所受理詐騙帳戶通報警│
  │    │        │      │          │                              │                    │  示簡便格式表（同上卷P12 ）│
  │    │        │      │          │                              │                    │                            │
  │    │        │      │          │                              │                    │5.內政部警政署反詐騙案件紀錄│
  │    │        │      │          │                              │                    │  表（同上卷P13）           │
  │    │        │      │          │                              │                    │                            │
  │    │        │      │          │                              │                    │6. YAHOO ！奇摩電子信箱得標 │
  │    │        │      │          │                              │                    │   通知信（同上卷P16 、17） │
  │    │        │      │          │                              │                    │                            │
  │    │        │      │          │                              │                    │7. 帳號gampochao申請人資料  │
  │    │        │      │          │                              │                    │   及WebMail 登入紀錄（同上 │
  │    │        │      │          │                              │                    │   卷P19）                  │
  │    │        │      │          │                              │                    │                            │
  │    │        │      │          │                              │                    │8. 門號0000000000申請人（廖 │
  │    │        │      │          │                              │                    │   德明）基本資料（同上卷   │
  │    │        │      │          │                              │                    │   P18）                    │
  ├──┼────┼───┼─────┼───────────────┼──────────┼──────────────┤
  │ 7  │98年1 月│丁○○│4,400元   │被害人在其住處上網，於雅虎奇摩│戶名：辛○○、分行：│1.證人丁○○於警詢中之證述。│
  │    │8 日上午│      │          │拍賣網站下標購買電暖器得標後，│台新國際商業銀行東基│  （臺灣桃園地方法院檢察署98│
  │    │10時15分│      │          │得標網頁所刊登交易訊息中有提供│隆分行、帳號：812-00│  年度偵字第9714號偵查卷P51-│
  │    │許      │      │          │指定帳戶並要求被害人先行匯款，│00000000000000      │  52 ）                     │
  │    │        │      │          │使被害人陷於錯誤，便依指示於98│                    │                            │
  │    │        │      │          │年1 月13日上午10時28分許，利用│                    │2.臺灣中小企業銀行ATM 交易明│
  │    │        │      │          │ATM 轉帳至指定之帳戶。        │                    │  細1 紙。（同上卷P67）     │
  │    │        │      │          │                              │                    │                            │
  │    │        │      │          │                              │                    │3.內政部警政署反詐騙案件紀錄│
  │    │        │      │          │                              │                    │  表1 紙。（同上卷P63）     │
  │    │        │      │          │                              │                    │                            │
  │    │        │      │          │                              │                    │4.桃園縣政府警察局桃園分局青│
  │    │        │      │          │                              │                    │  溪派出所受理詐騙帳戶通報警│
  │    │        │      │          │                              │                    │  示簡便格式表、受理刑事案件│
  │    │        │      │          │                              │                    │  報案三聯單、受理各類案件紀│
  │    │        │      │          │                              │                    │  錄表（同上卷P64 、P70 、P7│
  │    │        │      │          │                              │                    │  1 ）                      │
  ├──┼────┼───┼─────┼───────────────┼──────────┼──────────────┤
  │ 8  │98年1 月│丙○  │1,400元   │被害人在臺北市○○區○○路4 段│戶名：辛○○、分行：│1.證人丙○於警詢中之證述（臺│
  │    │8 日    │      │          │85巷14弄7 號2 樓住處於雅虎奇摩│台新國際商業銀行東基│  灣基隆地方法院檢察署98年度│
  │    │        │      │          │拍賣網站向帳號ppmalinda 下標購│隆分行、帳號：812-00│  偵字第2220卷P5-6）        │
  │    │        │      │          │買電毯得標後，因有一封電子郵件│00000000000000      │                            │
  │    │        │      │          │（ppmalinda ＿pc@pchome.com.tw│                    │2.彰化銀行ATM交易明細（同上 │
  │    │        │      │          │）以Yahoo 奇摩名義寄至被害人信│                    │ 卷P7）                     │
  │    │        │      │          │箱，內容係提供指定帳戶並要求被│                    │                            │
  │    │        │      │          │害人先行匯款至該指定帳戶內，使│                    │3.內政部警政署反詐騙案件紀錄│
  │    │        │      │          │被害人陷於錯誤，遂依指示於98年│                    │  表（同上卷P28-29）        │
  │    │        │      │          │1 月8 日10時59分匯款至指定之帳│                    │                            │
  │    │        │      │          │戶。                          │                    │4.金融機構聯防機制通報單（同│
  │    │        │      │          │                              │                    │  上卷P30）                 │
  ├──┼────┼───┼─────┼───────────────┼──────────┼──────────────┤
  │ 9  │98年1 月│壬○○│5,100元   │被害人在臺南縣永康市住處於雅虎│戶名：辛○○、分行：│1. 證人壬○○於警詢中及檢察 │
  │    │8 日11時│      │          │奇摩拍賣網站向拍賣帳號：gampoc│台新國際商業銀行東基│   事務官詢問時之證述（臺南 │
  │    │6 分許  │      │          │hao 、賣家姓名：趙建博下標購買│隆分行、帳號：812-00│   縣警察局永康分局刑案偵查 │
  │    │        │      │          │掌上型電暖器得標後，因得標網頁│00000000000000      │   卷宗P21-22；臺灣臺南地方 │
  │    │        │      │          │所刊登交易訊息中提供指定帳戶及│                    │   法院檢察署98年度核交字第 │
  │    │        │      │          │聯絡電話，並要求被害人先行匯款│                    │   1612號偵查卷P3-4）       │
  │    │        │      │          │至該指定帳戶內，使被害人陷於錯│                    │                            │
  │    │        │      │          │誤，遂依指示於98年1 月8 日11時│                    │2. 台新銀行網路ATM 存款交易 │
  │    │        │      │          │19分透過網路銀行匯款至指定之帳│                    │   明細查詢結果（同上卷P29）│
  │    │        │      │          │戶，被害人並於匯款完成後與交易│                    │                            │
  │    │        │      │          │訊息中所載聯絡電話0000000000聯│                    │3. 高雄市警察局新興分局前金 │
  │    │        │      │          │繫，對方遂稱要面交後即藉故推託│                    │   分駐所受理各類案件紀錄表 │
  │    │        │      │          │，至末則未接聽電話，被害人始知│                    │   受理詐騙帳戶通報警示簡便 │
  │    │        │      │          │受騙。                        │                    │   格式表、受理刑事案件報案 │
  │    │        │      │          │                              │                    │   三聯單及員警工作紀錄簿（ │
  │    │        │      │          │                              │                    │   同上卷P20 、23、31、30） │
  │    │        │      │          │                              │                    │                            │
  │    │        │      │          │                              │                    │4. 內政部警政署反詐騙案件紀 │
  │    │        │      │          │                              │                    │   錄表（同上卷P24-25）     │
  │    │        │      │          │                              │                    │                            │
  │    │        │      │          │                              │                    │5. 金融機構聯防機制通報單（ │
  │    │        │      │          │                              │                    │   同上卷P26）              │
  │    │        │      │          │                              │                    │                            │
  │    │        │      │          │                              │                    │6.  YAHOO ！奇摩拍賣得標網頁│
  │    │        │      │          │                              │                    │   （同上卷P27-28）         │
  │    │        │      │          │                              │                    │                            │
  │    │        │      │          │                              │                    │7. YAHOO ！奇摩顧客服務部帳 │
  │    │        │      │          │                              │                    │   號狀況通知信件列印資料   │
  │    │        │      │          │                              │                    │   （同上卷P11）            │
  │    │        │      │          │                              │                    │                            │
  │    │        │      │          │                              │                    │8. 帳號gampochao 申請人（趙 │
  │    │        │      │          │                              │                    │   建博）基本資料（同上卷P53│
  │    │        │      │          │                              │                    │   -55 ）                   │
  │    │        │      │          │                              │                    │                            │
  │    │        │      │          │                              │                    │9. 門號0000000000申請人（廖 │
  │    │        │      │          │                              │                    │   德明）基本資料及通聯調閱 │
  │    │        │      │          │                              │                    │   查詢單（同上卷P56-60）   │
  └──┴────┴───┴─────┴───────────────┴──────────┴──────────────┘

司法院資訊處製作；財團法人民間司法改革基金會備份。
